【裁判字號】    95,訴,1160
【裁判日期】    950731
【裁判案由】    毒品危害防制條例
【裁判全文】
臺灣桃園地方法院刑事判決              95年度訴字第1160號
公  訴  人  臺灣桃園地方法院檢察署檢察官
被      告  甲○○
                    （另案臺灣臺北監獄臺北分監執行）
指定辯護人  本院公設辯護人  陳瑞明
上列被告因毒品危害防制條例案件，經檢察官提起公訴（95年度
毒偵字第2100號），被告於本院審理中為有罪之陳述，經檢察官
聲請改依協商程序而為判決，本院判決如下：
    主  文
甲○○施用第一級毒品，累犯，處有期徒刑捌月，扣案第一級毒
品海洛因貳包合計淨重壹點柒參公克（空包裝重零點捌陸公克）
，沒收銷燬之，扣案之注射針筒參支沒收之。又施用第二級毒品
，累犯，處有期徒刑伍月，扣案玻璃球吸食器壹組沒收。應執行
有期徒刑壹年，扣案第一級毒品海洛因貳包合計淨重壹點柒參公
克（空包裝重零點捌陸公克），沒收銷燬之；扣案之注射針筒參
支、扣案玻璃球吸食器壹組均沒收之。
    事實及理由
一、被告甲○○前有多項違反麻醉藥品管理條例、賭博、妨害自
    由等前科，其因違反麻醉藥品管理條例案件，於民國84年3
    月16日經本院以83年度易字第6453號判決判處有期徒刑10月
    確定；復因違反麻醉藥品管理條例案件，經本院於84年6 月
    15日以84年度訴字第313 號判決判處有期徒刑5 年6 月，先
    後經臺灣高等法院以84年度上訴字第5705號、最高法院以85
    年度臺上字第1537號判決上訴駁回，而於85年4 月5 日判決
    確定；再因違反藥事法案件，經本院於85年8 月15日以85年
    度訴字第1758號判決判處有期徒刑4 月，同年9 月6 日判決
    確定。以上3 案經定其應執行刑為有期徒刑6 年4 月，並於
    85年4 月16日入監執行，於88年3 月1 日縮短刑期假釋出監
    ，嗣經撤銷假釋，而於90年8 月17日入監執行所餘刑期2 年
    4 月2 日，迄92年11月12日縮短刑期執行完畢。復因違反毒
    品危害防制條例之施用毒品案件，經本院以89年度聲字第43
    46號裁定令入勒戒處所觀察、勒戒後，認有繼續施用毒品之
    傾向，而由本院以90年度毒聲字第735 號裁定令入戒治處所
    施以強制戒治1 年，自90年2 月13日起執行強制戒治，於同
    年8 月17日停止戒治，所餘戒治期間付保護管束，迄91年2
    月12日保護管束期滿未經撤銷，視為強制戒治期滿，並經臺
    灣板橋地方法院檢察署檢察官以92年度戒毒偵字第47號為不
    起訴處分。詎不知悛悔，於強制戒治執行完畢釋放後5 年內
    ，復基於施用第一級毒品海洛因犯意，於95年4 月7 日21時
    許，在台北縣新莊市○○街租屋處（門牌號碼不詳）（起訴
    書誤載為桃園縣龜山鄉○○路○ 段145 號），以針筒注射方
    式，施用毒品第一級毒品海洛因1 次。另基於施用第二級毒
    品犯意，於95年4 月6 日晚間某時，在同上址租屋處，施用
    第二級毒品甲基安非他命1 次。嗣於同年月7 日22時50分許
    ，為警在桃園縣龜山鄉○○路○ 段145 號查獲，並當場扣得
    甲○○所有第一級毒品海洛因2 包（起訴書誤載為1 包）合
    計淨重1.73公克（空包裝總重量0.86公克，海洛因與包裝袋
    無法析離），及其所有供施用第一級毒品海洛因所用器具（
    但非專供）注射針筒3 支、其所有供施用第二級毒品甲基安
    非他命所用器具（但非專供）玻璃球吸食器1 組。案經桃園
    縣政府警察局龜山分局報告臺灣桃園地方法院檢察署檢察官
    偵查起訴。
二、證據名稱：
    (一)被告甲○○於本院審理時之自白。
    (二)台灣檢驗科技股份有限公司濫用藥物尿液檢驗報告暨搜索
      扣押筆錄、扣押物品目錄表、桃園縣政府警察局龜山分局
      被採尿人姓名編號對照表、法務部調查局95年5 月23日調
      科壹字第080011146 號之鑑定通知書各1 紙附卷可稽。
    (三)第一級毒品海洛因2 包合計淨重1.73公克（空包裝總重量
      0.86公克）、注射針筒3 支、玻璃球吸食器1 組扣案可佐
      。
三、本件經檢察官與被告於審判外達成協商之合意且被告已認罪
    ，其合意內容為：就施用第一級毒品部分，被告願受科刑範
    圍為有期徒刑8 月，就施用第二級毒品部分，被告願受科刑
    範圍為有期徒刑5 月，被告願執行有期徒刑1 年。經查，上
    開協商合意並無刑事訴訟法第455 條之4 第1 項所列情形之
    一，檢察官聲請改依協商程序而為判決，本院爰不經言詞辯
    論，於協商合意範圍內為協商判決，合予敘明。
四、附記：按修正後刑法第2 條第1 項之規定：「行為後法律有
    變更者，適用行為時之法律。但行為後之法律有利於行為人
    者，適用最有利於行為人之法律」，係規範行為後法律變更
    所生新舊法比較適用之準據法，於新法施行後，應適用新法
    第2 條第1 項之規定，為「從舊從輕」之比較；比較時應就
    罪刑有關之共犯、未遂犯、想像競合犯、牽連犯、連續犯、
    結合犯，以及累犯加重、自首減輕暨其他法定加減原因（如
    身分加減）與加減例等一切情形，綜其全部罪刑之結果而為
    比較（最高法院95年第8 次刑庭會議決議參照）。查被告行
    為後，刑法第47條累犯之規定於94年1 月7 日修正公布，並
    於95年7 月1 日施行，修正前刑法第47條規定：「受有期徒
    刑之執行完畢，或受無期徒刑或有期徒刑一部之執行而赦免
    後，五年以內再犯有期徒刑以上之罪者，為累犯，加重本刑
    至二分之一。」修正後刑法第47條第1 項規定：「受徒刑之
    執行完畢，或一部之執行而赦免後，5 年以內故意再犯有期
    徒刑以上之罪者，為累犯，加重本刑至二分之一。」經比較
    前述新、舊法結果，修正後規定並未較有利於行為人，則應
    依修正後刑法第2 條第1 項前段規定，適用行為時（即修正
    前）之法律。另修正前刑法第51條規定：「數罪併罰，分別
    宣告其罪之刑，依左列各款定其應執行者：」其中第5 款規
    定：「宣告多數有期徒刑者，於各刑中之最長期以上，各刑
    合併之刑期以下，定其刑期。但不得逾二十年」，修正後刑
    法第51條第5 款規定：「宣告多數有期徒刑者，於各刑中之
    最長期以上，各刑合併之刑期以下，定其刑期。但不得逾三
    十年」，比較結果，修正後刑法並非較有利於行為人，依刑
    法第2 條第1 項前段之規定，仍應依修正前刑法，定其應執
    行之刑。又刑法第38條沒收之規定亦於94年1 月7 日修正公
    布，並於95年7 月1 日施行，按從刑附屬主刑，除法律有特
    別規定外，依主刑所適用之法律（最高法院95年第8 次刑庭
    會議決議參照），查沒收為從刑之一種，本件依修正後刑法
    第2 條第1 項之規定就主刑比較結果，應適用行為時（即修
    正前）之法律，已如前述，依從刑附屬於主刑之原則，自不
    得就新舊法予以割裂適用，應一律適用行為時修正前之法律
    。
五、沒收：扣案第一級毒品海洛因合計淨重1.73公克（空包裝總
    重量0.86公克，海洛因與包裝袋無法析離），為被告所有且
    現場查獲之毒品，業據被告於本院準備程序供明在卷，依毒
    品危害防制條例第18條第1 前段宣告  沒收銷燬之。另扣案
    注射針筒3 支、玻璃球吸食器1 組，均為被告所有，分別供
    （但非專供）施用毒品海洛因、甲基安非他命所用之物，業
    據被告於本院準備程序供明在卷，均應依修正前刑法第38條
    第1 項第2 款規定，宣告沒收之。至扣案不明白色粉末1 包
    毛重5.007 公克（含塑膠袋，起訴書誤載為第二級毒品安非
    他命1 包毛重4.75公克）經本院送鑑定結果，並未檢出第一
    級毒品或第二級毒品成分，有行政院衛生署管制品管理局鑑
    定書在卷可憑（見本院卷第54頁），非違禁物，且無證據證
    明供被告犯罪所用之物，爰不併予宣告沒收，附此敘明。
六、應適用之法條：刑事訴訟法第455 條之4 第2 項、第455 條
    之8 ，毒品危害防制條例第10條第1 項、第2 項、第18條第
    1 項前段，修正後刑法第2 條第1 項前段、修正前刑法第11
    條、第47條、第51條第5 款、第38條第1 項第2 款。
七、本判決除有刑事訴訟法第455 條之4 第1 項第1 款、第2 款
    、第4 款、第6 款、第7 款所定情形之一，或違反同條第2
    項規定者外，不得上訴。
八、如不服本件判決，得自收受判決送達之日起10日內，向本院
    提出上訴書狀，上訴於第二審法院。
本案經檢察官趙燕利到庭執行職務
中    華    民    國    95    年    7    月    31    日
                  刑事第五庭  審判長法  官   潘政宏
                                    法  官   張明儀
                                    法  官   邱滋杉
以上正本證明與原本無異。
本判決除有刑事訴訟法第455 條之4 第1 項第1 款、第2 款、第
4 款、第6 款、第7 款所定情形之一，或違反同條第2 項規定者
外，不得上訴。如不服本件判決，得自收受判決送達之日起10日
內，向本院提出上訴書狀（應附繕本），上訴於臺灣高等法院。
                                    書記官   高文靜
中    華    民    國    95    年    7     月    31    日
附錄本件論罪科刑法條：
毒品危害防制條例第10條
施用第一級毒品者，處六月以上五年以下有期徒刑。
施用第二級毒品者，處三年以下有期徒刑。


司法院資訊處製作；財團法人民間司法改革基金會備份。
